臺灣彰化地方法院刑事判決　　　　　 100年度交簡上字第51號
公　訴　人　臺灣彰化地方法院檢察署檢察官
上　訴　人
即　被　告　王錫坤
上列上訴人因公共危險案件，不服本院100 年度交簡字第794 號
中華民國100 年4 月22日第一審判決（檢察官聲請簡易判決處刑
案號：100 年度偵字第2511號），提起上訴，本院管轄第二審合
議庭判決如下︰
    主  文
上訴駁回。
王錫坤緩刑貳年。
    犯罪事實及理由
一、按被告經合法傳喚，無正當之理由不到庭者，得不待其陳述
    ，逕行判決，刑事訴訟法第371 條定有明文。所謂無正當之
    理由不到庭，係指在社會通常觀念上，認為非正當之原因而
    不到庭者而言。上訴人即被告王錫坤（下稱被告）家屬雖提
    出精神病就醫證明、身心障礙手冊等資料，以證明被告長期
    患有精神障礙疾病，但由上述證明文件顯示被告精神病史已
    久，並非偶發之急症，則其就醫期間應非不能出庭應訊，是
    難認其有不能到庭應訊之正當理由，爰依前開規定，不待其
    陳述，逕行判決，核先敘明。
二、本案經本院審理結果，認第一審判決認事用法及量刑均無不
    當，應予維持，並引用第一審判決書記載之事實、證據及理
    由（如附件）。
三、被告上訴意旨略以：原審量處罰金新臺幣（下同）55,000元
    ，如易服勞役，以1,000 元折算1 日，似嫌過重，請求撤銷
    原審判決，從輕量刑。
四、按量刑之輕重係屬事實審法院得依職權自由裁量之事項，苟
    已斟酌刑法第57條各款所列情狀而未逾法定刑度，即不得遽
    指為違法。且在同一犯罪事實與情節，如別無其他加重或減
    輕之原因，下級審法院量定之刑，亦無過重或失輕之不當情
    形，則上級審法院對下級審法院之職權行使，原則上應予尊
    重（最高法院85年度台上字第2446號判決參照）。經查，本
    件原審以被告犯刑法第185 條之3 服用酒類不能安全駕駛動
    力交通工具罪，且被告前已有一次公共危險案件，詎仍不知
    悔改，再次酒後駕車，對公眾往來造成之安害甚鉅，並因而
    肇事，暨考量被告酒精濃度超出法定標準之程度，惟其犯罪
    後坦承犯行，態度尚佳等一切情狀，而量處罰金55,000元，
    如易服勞役，以1,000 元折算1 日，經核認事用法均無違誤
    不當之處，被告雖以原審量刑過重，並由其家屬提出財團法
    人彰濱秀傳紀念醫院診斷證明書、財團法人彰化基督教醫院
    鹿東分院診斷證明書、中華民國身心障礙手冊、彰化縣鹿港
    鎮調解委員會調解書，以證明被告患有「慢性伴急性發作、
    妄想型精神分裂症」、「殘障等級重度之慢性精神障礙」，
    且已與被害人李建翰達成和解等情，惟本院審酌被告早年曾
    有傷害直系尊親屬、放火燒燬建築物等前科（參卷附臺灣高
    等法院被告全國前案紀錄表），素行非佳，並曾在89年間因
    酒後駕車之公共危險罪而遭判處有期徒刑4 月確定，經易科
    罰金而執行完畢等情，認此次被告再度酒後駕車肇事，原審
    所量處刑度尚非過重，是被告以前揭辯解請求撤銷原審判決
    ，從輕量刑，為無理由，應駁回其上訴。
五、惟審酌被告前雖曾因故意犯罪受有期徒刑以上刑之宣告，然
    於執行完畢或赦免後，5 年以內未曾因故意犯罪受有期徒刑
    以上刑之宣告，此有臺灣高等法院被告前案紀錄表一紙在卷
    可參，且被告已與被害人達成和解，又被告及其兄王文中分
    別為重度及中度之慢性精神障礙人士，母親王許碧姚為重度
    肢體障礙之人（參見卷附身心障礙手冊影本），被告於90年
    間與越南籍女子結婚後，生有一女（參見卷附戶籍資料），
    其早年雖有不良素行，然被告婚後除本次酒後駕車犯行外，
    並未再有其他犯罪行為，本院考量被告家庭狀況及犯後態度
    ，認其歷次刑事偵查、民事調解程序後，已知所警惕，而無
    再犯之虞，是認所宣告之刑，以暫不執行為適當，爰宣告緩
    刑2 年，以啟自新。
據上論斷，應依刑事訴訟法第455 條之1 第1 項、第3 項、第37
3 條、第368 條、第371 條，刑法第74條第1 項第2 款，判決如
主文。
本件經檢察官賴志盛到庭執行職務。
中    華    民    國   100    年    9     月    22    日
                  刑事第七庭    審判長法官  葉明松
                                法      官  汪曉君
                                法      官  黃玉齡
以上正本證明與原本無異。
本件不得上訴。
中    華    民    國   100    年    9     月    22    日
                                 書記官     黃鏽金